【裁判字號】    99,消債清,56
【裁判日期】    990525
【裁判案由】    清算事件
【裁判全文】
臺灣臺北地方法院民事裁定            99年度消債清字第56號
聲  請  人
即債務人    甲○○
代  理  人  蕭顯忠律師
上列當事人聲請消費者債務清理事件，本院裁定如下：
    主  文
債務人甲○○自中華民國九十九年五月二十五日中午十二時起開
始清算程序。
命司法事務官進行本件清算程序。
    理  由
一、按更生方案未依消費者債務清理條例第59條、第60條規定可
    決時，除有該條例第64條規定之情形外，法院應以裁定開始
    清算程序，消費者債務清理條例第61條定有明文。又法院開
    始清算程序之裁定，應載明其年、月、日、時，並即時發生
    效力，復為同條例第83條第1項所明定。
二、查本件債務人聲請更生，前雖經本院裁定開始更生程序在案
    ，惟債務人所提之更生方案，卻始終未能依消費者債務清理
    條例第59條、第60條規定獲得債權人會議之可決，此亦為債
    務人所不爭。
三、本院斟酌債務人所提財產及收入狀況說明書、更生方案，其
    中：
  (一)債務人執行業務收入、支出部分：
    債務人向本院陳明其目前經營心慈素食店（營業統一編號00
    000000），每月收入96,000元（參本院98年10月2日筆錄第1
    頁），其中食材成本為營業額三成（即每月28,800元），而
    營業總成本為總營業額七成（參本院98年11月27日筆錄第1
    頁、98年10月2日筆錄第2頁）。經審酌債務人陳述及其所提
    出心慈素食店舖租約影本、96年至98年間店舖之水、電費用
    繳款證明單，其店舖總支出約為65,516元，已占每月營業額
    96,000元中之68.24％，數額與債務人陳述相當。惟債務人
    更生方案所列聲請前2年間店舖房租為912,000元，營業成本
    為1,128,000元，每月平均為85,000元，故有浮報支出冀圖
    減少清償之情，足見無更生還款之誠意。
  (二)債務人現居住處所房租部分：
    債務人現居住處所（即臺北市○○區○○街70巷17號4樓）
    ，每月租金18,000元，已遠超過內政部社會司所公告99年度
    台北市每人每月最低基本生活費用14,614元，而債務人於本
    院98年10月2日開庭時陳明該房屋租金同意由其與配偶各負
    擔9,000元（參98年10月2日筆錄第3頁），惟債務人更生方
    案所列聲請前2年間住家房租為432,000元，每月平均仍為
    18,000元，足徵無更生還款之誠意。
  (三)債務人所列計每月必要支出高達近120,000元（即聲請前2年
    為2,867,832元），觀其2年來每月平均收入為96,000元（即
    聲請前2年為2,300,000元），其收入無法支應日常生活支出
    ，何能按月履行更生方案？非無疑問。
  (四)債務人日常生活已入不敷出，惟仍向國泰人壽保險股份有限
    公司、富邦人壽保險股份有限公司、新光人壽保險股份有限
    公司，為自己、配偶邱錦祥及養子邱連憶，投保多項保險，
    其保險費來源為何？非無疑義？雖其於98年5月8日開庭時陳
    明，「有些是自己的錢，有時向朋友周轉來的（參98年5月8
    日筆錄第3頁）」，空言主張，無法證明，且應將保險費，
    用以清償債務，否則對於債權人極不公允。惟債務人僅願按
    月清償4,000元，差異甚大，並非公允，自不符合得由法院
    逕以裁定認可更生方案之要件，爰裁定如主文。
中    華    民    國    99    年    5     月    25    日
              民事第一庭    法      官  熊志強
上為正本係照原本作成
本件不得抗告
中    華    民    國    99    年    5     月    25    日
                            書  記  官  謝盈敏

司法院資訊處製作；財團法人民間司法改革基金會備份。
